臺灣宜蘭地方法院刑事判決　　　　　　　 94年度易字第309號
　　公　訴　人　臺灣宜蘭地方法院檢察署檢察官
　　被　　　告　甲○○
　　　　　　　　丙○○
上列被告因贓物案件，經檢察官提起公訴（九十三年度偵字第二
八二八號），本院判決如下：
    主  文
甲○○收受贓物，累犯，處有期徒刑肆月，如易科罰金，以佰
元折算壹日。
丙○○收受贓物，處有期徒刑貳月，如易科罰金，以佰元折算
壹日。
    事  實
一、甲○○前於民國九十二年間因違反電信法案件，經本院判處
    有期徒刑二月確定，九十二年十一月十三日執行完畢出監。
    詎仍不知悛悔，竟明知其於九十三年八月下旬某日，在不詳
    地點所收受之紅色輕型機車（車牌號碼ＳＤＳ─四００號，
    引擎號碼：ＫＰ00000000號，車主羅阿碧，使用人
    乙○○，九十三年八月二十三日八時三十分許在宜蘭縣羅東
    鎮○○○街一七一號前遭竊）乃來路不明之贓車，卻仍於收
    受後，卸下該部機車原有之ＳＤＳ─四００號車牌而改懸其
    所有之ＳＤＳ─三六八號車牌，供己作為代步工具。
二、九十三年八月二十八日中午某時許，甲○○在其位於宜蘭縣
    羅東鎮忠孝新村一二一號住處，將已改懸其所有之ＳＤＳ─
    三六八號車牌之該部紅色輕型機車借予明知該部機車係屬贓
    車之丙○○騎用。嗣於同日十九時三十分許，丙○○在宜蘭
    縣羅東鎮忠孝新村一二五號旁空地持置於該部機車上之螺絲
    起子欲發動機車時，即遭警當場查獲。
三、案經宜蘭縣警察局羅東分局報告臺灣宜蘭地方法院檢察署檢
    察官偵查起訴。
    理  由
一、訊據被告甲○○及丙○○均自警詢至偵審中矢口否認有如起
    訴書所指之收受贓物犯行，被告甲○○辯稱：辯稱：丙○○
    遭警查獲之贓車並非其交付丙○○騎用，該部機車上所懸掛
    之車牌亦非其換裝等語；另被告丙○○固坦承確於上開時、
    地，經被告甲○○交付該部贓車供其騎用等情不諱，然辯稱
    ：甲○○係稱該部機車為其所有，且其僅商借騎用返家而已
    ，不疑有他始騎乘該部機車，並不知該部機車為贓車等語。
    惟查：
  (一)被告丙○○於九十三年八月二十八日十九時三十分許，在宜
    蘭縣羅東鎮忠孝新村一二五號旁空地遭警查獲時所欲騎乘之
    紅色輕型機車，係羅阿碧所有，使用人為乙○○，九十三年
    八月二十三日八時三十分許在宜蘭縣羅東鎮○○○街一七一
    號前遭竊等情，業據被害人乙○○於警詢時證述綦詳，且有
    贓物認領保管收據一份在卷可稽，是該部紅色輕型機車乃失
    竊之贓物，殆無疑義。
  (二)被告甲○○雖矢口否認交付前開贓車予被告丙○○騎用，然
    此部分之事實，迭據被告丙○○自警詢至偵審中到庭指述綦
    詳，且該部贓車上係懸掛被告甲○○所有之ＳＤＳ─三六八
    號車牌，而被告丙○○遭警查獲之地點，亦在被告甲○○住
    處旁之空地，是衡以一般日常生活之經驗法則與論理法則，
    被告丙○○與被告甲○○間並無重大仇隙抑或怨懟，實無擅
    自更換被告甲○○之車牌至贓車上，再於遭警查獲後，誣攀
    指控被告甲○○於罪之理。況觀諸被告丙○○於警詢中陳稱
    ：甲○○交付該部機車時，曾交代不能被警開紅單，要戴安
    全帽等語，益見被告邱子陽顯已明知其交予被告丙○○使用
    之紅色輕型機車乃屬贓車，故騎乘時亟需遵守交通規則藉以
    規避警方攔檢盤查甚明。總上各情，皆徵被告甲○○係於收
    受贓車後，改懸其所有之ＳＤＳ─三六八號車牌至該部贓車
    上，並於九十三年八月二十八日中午某時許在其前開住處交
    付被告丙○○騎用之事證已臻明確，犯行洵堪認定，應予依
    法論科。
  (三)按騎乘機車須攜帶機車行照以備查驗，道路交通安全規則第
    十二條定有明文。換言之，借用機車騎乘時，需連同機車行
    車執照一併借用並攜帶，抑或借用機車前先檢視該部機車之
    行車執照或車籍資料，俾供遭警路檢時得以提出或明確交代
    機車來源之正當性，此乃一般日常生活上眾所周知之事項。
    從而，被告丙○○於被告甲○○出借機車供其騎用時，不啻
    未先檢視或借用該部機車之行車執照或車籍資料，更於被告
    甲○○告知該部機車並無鑰匙，需使用置於該部機車上之螺
    絲起子發動時，衡諸常情顯已明知該部機車之來源顯非正當
    。況被告甲○○更於交付時特別叮囑不能遭警開單等語後，
    被告丙○○卻仍予收受該部機車騎用，足徵其已明知被告甲○○所交付之機車為贓車，然為圖代步便利而猶收受騎用之
    事實，彰彰明甚。其空言置辯咸無可採，其收受贓物之犯行
    ，事證亦臻明確，同應依法論科。
二、核被告甲○○、丙○○等二人之所為，均係犯刑法第三百四
    十九條第一項之收受贓物罪。又被告甲○○曾於九十二年間
    因違反電信法案件，經本院判處有期徒刑二月確定，九十二
    年十一月十三日執行完畢出監之事實，業經被告甲○○供明
    在卷，復有臺灣高等法院被告全國前案紀錄表一份在卷可按
    ，茲於有期徒刑執行完畢後，五年內再犯法定刑有期徒刑以
    上之本罪，應依刑法第四十七條累犯之規定予以加重其刑。
    審酌被告等二人均為圖己身代步便利而收受贓物使用，危害
    原財產所有權人或使用人覓回財物之權益，情節匪淺且犯後
    空言否認，本應重罰，然綜參其等二人之犯罪動機、目的、
    手段、素行及對社會整體防衛機制與被害人財產法益造成之
    侵害程度等一切情狀，爰酌情各量處如主文所示之刑，並均
    諭知易科罰金之折算標準，以示懲儆。至扣案螺絲起子一支
    ，因乏證據證明係屬被告甲○○或丙○○所有之物，是與刑
    法第三十八條之規定不符，爰不併予諭知沒收，特此敘明。
據上論斷，應依刑事訴訟法第二百九十九條第一項前段，刑法第
三百四十九條第一項、第四十七條、第四十一條第一項前段，罰
金罰鍰提高標準條例第一條前段、第二條，判決如主文。
本案經檢察官賴慶祥到庭執行職務
中　　華　　民　　國　　94　　年　　10　　月　　31　　日
                  臺灣宜蘭地方法院刑事第三庭
                      審判長法  官  黃  永  勝
                            法  官  林  楨  森
                            法  官  陳  嘉  年
以上正本證明與原本無異。
如不服本判決，應於判決送達後10日內，向本院提出上訴狀（應
附繕本）。
                            書記官　詹  玉  惠
中　　華　　民　　國　　94　　年　　11　　月　 　2　　日
附錄本案論罪科刑法條全文
刑法第三百四十九條第一項
收受贓物者，處三年以下有期徒刑、拘役或五百元以下罰金。
